臺灣臺南地方法院刑事判決　　　　　　　 94年度易字第662號
　　公　訴　人　臺灣臺南地方法院檢察署檢察官
　　被　　　告　乙○○
　　　　　　　　甲○○
上列被告等因妨害公務等案件，經檢察官提起公訴（94年度偵字
第8598號），被告均於本院準備程序中就犯罪事實為有罪之陳述
，經本院裁定由受命法官獨任進行簡式審判程序，判決如下：
    主  文
乙○○服用酒類，不能安全駕駛動力交通工具而駕駛，處有期徒
刑肆月，如易科罰金，以參佰元折算壹日；又對於公務員依法執
行職務時，施強暴，處拘役肆拾日，如易科罰金，以參佰元折算
壹日。
甲○○服用酒類，不能安全駕駛動力交通工具而駕駛，處罰金壹
萬伍仟元，如易服勞役，以參佰元折算壹日；又對於公務員依法
執行職務時，施強暴，處有期徒刑貳月，如易科罰金，以參佰元
折算壹日。
    事  實
一、乙○○、甲○○係朋友關係，乙○○於民國（下同）九十四
    年六月三十日晚上九時許許飲酒後，已不能安全駕駛交通工
    具，竟仍駕駛車牌號碼為：ＵＬ－七五七○號之小客車，於
    同日九時至十一時間某時，沿臺南市○○路○段行駛至城安
    二街口，因不慎撞擊安全島而無法行駛。而臺南市警察局第
    三分局土城派出所據報，乃派遣警員陳石安前往處理，陳石
    安前往現場，因未發現車主，於是返回派出所查明車籍後，
    再與主管冷澤泉前往現場。陳石安、冷澤泉二人抵達時，發
    現乙○○在現場，冷澤泉乃詢問乙○○是否為車主？詎乙○
    ○竟於同日晚上十一時二十五分許，公務員冷澤泉正依法執
    行職務時，以用手推冷澤泉之方式，施強暴行為，妨害其執
    行公務。冷澤泉嗣表示將逮捕乙○○，適甲○○亦於同日十
    時許飲酒後，已不能安全駕駛交通工具，竟仍騎乘車牌號碼
    為：ＶＦＺ—五八五號之機車，於同日十一時二十五分許抵
    達上址，見狀遂下車，並以用手打冷澤泉一巴掌及對冷澤泉
    拉扯等方式，施強暴行為，妨害其執行公務，致冷澤泉受有
    左頸挫傷之傷害，而其所穿著之反光背心亦遭拉扯毀損（均
    未據告訴）。在旁之陳石安見狀連忙協助，齊將乙○○、甲
    ○○二人逮捕，警方並當場對甲○○實施呼氣酒精測試，其
    測定值為一點零四毫克／公升。乙○○嗣經送醫，由醫師抽
    血檢驗，其酒精濃度測定值為二點二三ＭＧ／ＤＬ（經換算
    為呼氣酒精濃度為一點一一五ＭＧ╱Ｌ），而查獲上情。
二、案經臺南市警察局第三分局報請臺灣臺南地方法院檢察署檢
    察官偵查及追加起訴。
    理  由
一、上揭犯罪事實，業據被告乙○○、甲○○於本院審理時均坦
    承不諱，並當庭為認罪之表示（見本院卷九十四年八月十八
    日審理筆錄）。且查：
    （一）證人（即被害人）冷澤泉於偵查中結證稱：被告陳文
          苑酒醉在旁叫囂，被告乙○○先推伊，後來被告卓阿
          慎用手打伊一巴掌，並拉扯抓伊又打伊，被告乙○○
          有很用力推伊等語（見偵查卷第十七、十八頁），核
          與證人王山發、陳石安於偵查時結證所述：被害人冷
          澤泉於前揭時、地處理上開案件時，被告乙○○推被
          害人，被告甲○○則打被害人等語（見偵查卷第十七
          頁、第二十一頁）情節互核相符。此外，並有被害人
          冷澤泉之診斷證明書、照片四幀附卷足考。
    （二）而按刑法第一百八十五條之三所稱服用酒類或其他相
          類之物，不能安全駕駛動力交通工具之公共危險罪，
          係屬抽象危險犯之規定，此種抽象危險係伴隨飲酒過
          量之行為而當然成立。換言之，只需客觀上有此種行
          為出現，危險即視為存在，其是否果真肇事，均不影
          響公共危險罪責之成立，且參考德國、美國之認定標
          準，對於酒精濃度呼氣已達每公升零點五五毫克或血
          液濃度達百分之零點一一以上，肇事率為一般正常人
          之十倍，認為已達「不能安全駕駛」之標準，此有法
          務部八十八年五月十八日法八八檢字第○○一六六九
          號函可資參照。查：本件被告乙○○、甲○○查獲後
          ，所測得呼氣之酒精濃度分別高達每公升一點一一五
          毫克（即二二三毫克／毫升）、每公升一點零四毫克
          （推估行為時呼氣之酒精濃度更高），此有酒精濃度
          測試紀錄表、財團法人奇美醫院藥毒物檢驗各乙紙可
          證，衡諸前開說明，被告二人均顯已達「不能安全駕
          駛動力交通工具」之程度，要可認定。
    （三）且依據警員所製作，對被告乙○○、甲○○所為之「
          刑法第一百八十五條之三測試觀察紀錄表」上分別記
          載為：「查獲過程被告乙○○有泥醉情事，大聲咆哮
          ，其有酒後駕車跡象，顯然無法安全駕駛」；「命被
          告甲○○於作平衡動作，被告腳步不穩，手腳顫抖，
          顯然無法正常操縱駕駛，被告劃定直線無法正常行走
          ，查獲過程有語無倫次、泥醉情事，被告有大聲咆哮
          、攻擊他人暴力跡象，顯然無法安全駕駛」等語明確
          。此外，復有處理交通事故紀錄表、道路交通事故現
          場勘驗圖各一份、現場照片四幀、臺南市政府舉發違
          反道路交通事件通知單二紙在卷可徵，益徵被告陳文
          苑、甲○○二人於其等飲酒後，均已達不能安全駕駛
          之狀況至明。
    （四）綜上，本件事證明確，被告二人前開飲酒後不能安全
          駕駛動力交通工具及妨害公務等犯行，均洵堪認定，
          應依法論科。
二、核被告乙○○、甲○○二人所為，均係犯刑法第一百三十五
    條第一項之對於公務員依法執行職務時，施強暴罪，及同法
    第一百八十五條之三之服用酒類，不能安全駕駛動力交通工
    具而駕駛罪。再被告乙○○、甲○○就其等分別所犯之上開
    酒後駕車、妨害公務二罪間，犯意各別，行為互殊，應予以
    分論併罰。又檢察官起訴書雖對被告甲○○前揭飲酒後不能
    安全駕駛動力交通工具之行為，未予論列，然此部分既經蒞
    庭檢察官於第一審言詞辯論前表示追加（見檢察官追加起訴
    暨補充理由書、本院卷九十四年八月十八日準備程序及同日
    審理筆錄），且按刑事訴訟法第二百六十五條第一項所謂「
    相牽連之犯罪」，係指同法第七條所列之相牽連之案件，且
    必為可以獨立之新訴，並非指有方法與結果之牽連關係者而
    言（最高法院八十三年臺抗字第二七○號判例意旨參照），
    查：上述檢察官所追加之部分，與原起訴書所載被告甲○○
    妨害公務犯行部分，有刑事訴訟法第七條第一款所規定之情
    形，經核該追加起訴為合法，本院自亦應就此予以審理，附
    此說明。爰審酌被告甲○○無前科，素行尚佳，此有臺灣高
    等法院被告前案紀錄表乙紙附卷可稽；被告乙○○有前科，
    且已因公共危險案件，經檢察官聲請簡易判決處刑，嗣於九
    十一年二月二十二日，經臺灣彰化地方法院判處拘役五十日
    確定（惟未構成累犯），有臺灣高等法院被告全國前案紀錄
    表乙紙存卷可按，被告乙○○卻仍不知悔改，旋再為同一酒
    後駕車犯行，本院認為達到刑法第一百八十五條之三保障駕
    駛人及社會大眾生命安全之立法旨意，不宜再對被告乙○○
    所犯酒後駕車罪部分輕判罰金、拘役之刑，並斟酌被告二人
    之生活狀況、智識程度、其等酒後駕車行為，對社會大眾交
    通秩序及生命安全所造成之潛在危險，其等妨害公務之犯罪
    動機、目的乃被告乙○○當時已因車禍肇事達身體不適狀況
    ，且兩人均曾飲酒，卻為避免被告乙○○為警查辦，竟分別
    對執行公務之警員施以強暴行為，其等行為對國家公權力之
    正當行使造成負面影響，犯罪所生危害非輕，又被告二人犯
    罪後，均能坦承犯行，被告乙○○並於本院審理前，即主動
    向被害人道歉，有卷附之道歉書乙紙存卷為佐，本院認其等
    犯罪後之態度均稱良好等一切情狀，分別量處如主文所示之
    刑，併對被告乙○○所犯公共危險罪及被告乙○○、甲○○
    所犯妨害公務罪部分，均諭知如易科罰金之折算標準；對被
    告甲○○所所犯公共危險罪部分，諭知如易服勞役之折算標
    準，以資懲儆。又被告二人所犯前揭各罪，俱應依刑法第五
    十一條第十款規定併執行之。
據上論斷，應依刑事訴訟法第二百七十三條之一第一項、第二百
九十九條第一項前段，刑法第一百八十五條之三、第一百三十五
條第一項、第四十一條第一項前段、第四十二條第二項，罰金罰
鍰提高標準條例第一條前段、第二條，判決如主文。
本案經檢察官曲鴻煜到庭執行職務。
中　　華　　民　　國　　94　　年　　8 　　月　　31　　日
　　　    　　　　　　刑事第十二庭  法　官　徐千惠
以上正本證明與原本無異。
如不服本判決，應於判決送達後10日內，向本院提出上訴狀。
　　　　　    　　　　　　　　　　　書記官　韓雪青
中　　華　　民　　國　　94　　年　　8 　　月　　31　　日
附錄本罪論罪科刑法條：
中華民國刑法第135條第1項
對於公務員依法執行職務時，施強暴脅迫者，處三年以下有期
徒刑、拘役或三百元以下罰金。
中華民國刑法第185條之3
服用毒品、麻醉藥品、酒類或其他相類之物，不能安全駕駛動力
交通工具而駕駛者，處1年以下有期徒刑、拘役或3萬元以下罰金
。
